【裁判字號】    95,易,1542
【裁判日期】    950828
【裁判案由】    竊盜等
【裁判全文】
臺灣臺北地方法院刑事判決              95年度易字第1542號
    公  訴  人  臺灣臺北地方法院檢察署檢察官
    被      告  乙○○
                甲○○
上開被告等因竊盜等案件，經檢察官聲請以簡易判決處刑（九十
五年度偵字第一一一三二號），本院認不宜以簡易判決處刑，改
依通常程序審理，因被告等於本院準備程序中就被訴事實為有罪
之陳述，經本院合議庭裁定改進行簡式審判程序，本院判決如下
：
    主  文
乙○○竊盜，累犯，處有期徒刑月，如易科罰金，以銀元佰
元即新臺幣玖佰元折算壹日。
甲○○收受贓物，處拘役貳拾日，如易科罰金，以銀元佰元即
新臺幣玖佰元折算壹日。
    事  實
一、乙○○前因違反麻醉藥品管理條例案件，經臺灣花蓮地方法
    院以八十三年度訴字第四七六號判處有期徒刑六月確定；復
    因竊盜案件，經臺灣花蓮地方法院以八十四年度訴字第二一
    七號判處有期徒刑二年六月，刑之執行前強制工作三年確定
    ；又因過失致死案件，經臺灣花蓮地方法院以八十四年度訴
    字第二九七號判處有期徒刑三月確定，前開三案經臺灣花蓮
    地方法院以八十五年度聲字第七八○號裁定定應執行刑為有
    期徒刑三年一月，執行至八十八年五月一日因假釋縮短刑期
    而出監，惟因假釋遭撤銷而繼續執行殘刑一年一月二十九日
    ，迄於九十年十月七日因縮短刑期執行完畢；另因竊盜案件
    ，經臺灣花蓮地方法院以八十九年度易緝字第三二號判處有
    期徒刑三年六月確定，而接續自九十年十月八日起執行至九
    十三年十二月十七日縮短刑期假釋出監，並於九十四年一月
    十一日因假釋期滿未經撤銷而執行完畢，仍不知悔改，於民
    國九十五年一月十八日下午三時五十分許，行經臺北市○○
    路○段七四六號前，因見丙○○將其所有車牌號碼為二Ｅ—
    八五九○號自用小客車停放路邊而車窗搖下未鎖，竟基於為
    自己不法所有之意圖，下手竊取丙○○所有之ＮＯＫＩＡ牌
    行動電話一支（型號為ＮＯＫＩＡ七二六○，內有電話號碼
    為000000000號行動電話晶片一枚）、ＭＯＴＯＲ
    ＯＬＡ牌行動電話一支（型號為Ｃ一六八，內有電話號碼為
    0000000000號行動電話晶片一枚），得手後即離
    開現場，並將上開行動電話內之晶片棄置在不詳處所，除將
    上開ＭＯＴＯＲＯＬＡ牌行動電話留供己用外，另將上開Ｎ
    ＯＫＩＡ牌行動電話轉送甲○○，甲○○經由乙○○之事先
    告知後，明知上開ＮＯＫＩＡ牌行動電話為乙○○竊得之財
    物，竟基於收受贓物之犯意，自乙○○處收受上開ＮＯＫＩ
    Ａ牌行動電話，嗣因乙○○、甲○○將其自己所有之行動電
    話晶片插入上開行動電話中使用而為警循線查獲，始悉上情
    。
二、案經丙○○訴由臺北市政府警察局松山分局報請臺灣臺北地
    方法院檢察署檢察官偵查起訴。
    理  由
一、上開犯罪事實，業經被告乙○○、甲○○於警詢、偵查及本
    院審理中坦白承認，核與告訴人丙○○指訴情節相符，並有
    相關行動電話通聯記錄在卷可資佐證，被告乙○○、甲○○
    自白均與事實相符，被告乙○○、甲○○分別涉犯竊盜、收
    受贓物犯行，均堪以認定。
二、查被告等行為後，刑法業經立法院通過修正，於九十四年二
    月二日經總統公布修正，並自九十五年七月一日生效，其中
    就刑法第三百二十條第一項罰金刑部分，原配合刑法第三十
    三條第五款及罰金罰鍰提高標準條例第一條之規定，法定刑
    為銀元一元以上銀元五千元以下罰金，而配合新修正第三十
    三條第五款及刑法施行法第一之一條第一項、第二項之規定
    ，法定刑為新臺幣一千元以上新臺幣一萬五千元以下罰金；
    就刑法第三百四十九條第一項罰金刑部分，原配合刑法第三
    十三條第五款及罰金罰鍰提高標準條例第一條之規定，法定
    刑為銀元一元以上銀元五千元以下罰金，而配合新修正第三
    十三條第五款及刑法施行法第一之一條第一項、第二項之規
    定，法定刑為新臺幣一千元以上新臺幣一萬五千元以下罰金
    ；累犯部分，新法將原規定「受有期徒刑之執行完畢，或受
    無期徒刑或有期徒刑一部之執行而赦免後，五年以內再犯有
    期徒刑以上之罪者，為累犯，加重本刑至二分之一」修正為
    「受徒刑之執行完畢或一部執行而赦免後，五年以內故意再
    犯有期徒刑以上之罪者，為累犯，加重本刑至二分之一」；
    易科罰金部分，新法刪除「因身體、教育、職業、家庭之關
    係或其他正當事由，執行顯有困難者」之要件，並將易科罰
    金之折算標準，由原配合罰金罰鍰提高標準條例第二條（九
    十五年七月一日刪除生效）規定之銀元一百元至銀元三百元
    折算一日，提高為新臺幣一千元、二千元或三千元折算一日
    ，經綜合比較上開法律變更之情形，以九十五年七月一日修
    正生效前之規定對於被告較為有利，依據修正後刑法第二條
    第一項前段之規定，即應適用九十五年七月一日修正生效前
    之上開刑法規定，合先敘明。
三、核被告乙○○所為，係犯刑法第三百二十條第一項之竊盜罪
    ，被告甲○○所為，係犯刑法第三百四十九條第一項之收受
    贓物罪。另被告乙○○前所受有期徒刑之宣告及執行完畢之
    情如犯罪事實欄所載，有臺灣高等法院前案紀錄表一份在卷
    可參，被告乙○○於有期徒刑執行完畢後五年內故意再犯本
    案有期徒刑以上之罪，為累犯，應依刑法修正前第四十七條
    之規定加重其刑。爰審酌被告乙○○雖有多次竊盜前科，然
    其與甲○○於警詢、偵查及本院審理中均坦承犯行，並表示
    悔意，犯後態度均堪認良好，被告乙○○於假釋期滿後迄今
    除本案以外，亦無其他竊盜案件，犯罪手段及犯罪對於告訴
    人所生之危害等情狀，分別量處如主文所示之刑，並依據修
    正前刑法第四十一條第一項前段之規定均諭知易科罰金之折
    算標準。
據上論斷，應依刑事訴訟法第四百五十二條、第二百七十三條之
一第一項、第二百九十九條第一項前段、修正後刑法第二條第一
項前段、修正前第三百二十條第一項、第三百四十九條第一項、
第四十七條、第四十一條第一項前段，罰金罰鍰提高標準條例第
一條前段、修正前罰金罰鍰提高標準條例第二條，現行法規所定
貨幣單位折算新臺幣條例第二條，判決如主文。
本案經檢察官黃謀信到庭執行職務
中    華    民    國    95    年    8    月    28    日
                        臺灣臺北地方法院刑事第八庭
                            法  官  唐于智
上正本證明與原本無異。
如不服本判決，應於判決送達後10日內，向本院提出上訴狀。
                            書記官  李玟郁
中    華    民    國    95    年    8     月    30    日
附錄本案論罪法條
刑法第320條第1項
意圖為自己或第三人不法之所有，而竊取他人之動產者，為竊盜
罪，處5 年以下有期徒刑、拘役或500 元以下罰金。
刑法第349條第1項
收受贓物者，處3年以下有期徒刑、拘役或500元以下罰金。


司法院資訊處製作；財團法人民間司法改革基金會備份。
